最高法院刑事判決　　　　　　九十六年度台上字第六八四三號
上　訴　人　甲○○
上列上訴人因違反藥事法案件，不服台灣高等法院高雄分院中華
民國九十四年五月三日第二審判決（九十四年度上訴字第一九三
號，起訴案號：台灣高雄地方法院檢察署九十二年度偵字第二三
四三五、二四九三八號），提起上訴，本院判決如下：
    主  文
上訴駁回。
    理  由
按刑事訴訟法第三百七十七條規定，上訴於第三審法院，非以判
決違背法令為理由，不得為之。是提起第三審上訴，應以原判決
違背法令為理由，係屬法定要件。如果上訴理由狀並未依據卷內
訴訟資料，具體指摘原判決不適用何種法則或如何適用不當，或
所指摘原判決違法情事，顯與法律規定得為第三審上訴理由之違
法情形，不相適合時，均應認其上訴為違背法律上之程式，予以
駁回。本件上訴人甲○○上訴意旨略稱：所謂運送行為，應以為
他人運送者為限始構成犯罪，上訴人購得禁藥後，雖不法持有，
但仍將自己所有之物移動至不同地點，應無構成運送禁藥之罪，
原判決顯有適用法則不當之違法等語。
惟查以法律見解之不同，資為第三審上訴之理由者，以上訴所持
之見解，非出於明顯之誤會者為限，方為適法。原判決認定上訴
人有原判決事實欄所載之運送禁藥犯行，係以上訴人已坦承不諱
，核與證人劉儒杰於警詢、偵查、證人高皓鈞於警詢之陳述大致
相符。上訴人對證人上開警詢、偵查之陳述並不爭執其證據能力
，經審核該筆錄作成情形，認以之為本案證據應屬適當，自得作
為證據。本件並有如原判決附表編號一至四所示粉末四包扣案、
查獲照片八張附卷可稽。扣案粉末四包經內政部警政署刑事警察
局鑑驗結果，其成分、及鑑定所餘重量各如原判決附表所示，再
經向行政院衛生署函查結果，該署認如原判決附表編號一、三所
示粉末，所檢出之藥品成分皆經該署核發藥品許可證有案，除非
能證明與該署依藥事法第三十九條規定核發輸入藥品許可證相同
，依藥事法施行細則第六條之規定，得不屬於禁藥外，其餘如屬
未經核准擅自輸入或製造，應認屬藥事法第二十二條第二款之禁
藥或同法第二十條第一款之偽藥；如原判決附表編號二、四所示
之粉末，該署未曾核准同時含Theophylline及Scopolamine 等二
種成分之藥品許可證，亦未曾核准同時含Nimetazepam、Chlordi
azepoxide及Theophylline 等三種成分之藥品許可證，應就其來
源認屬藥事法第二十二條第二款之禁藥或同法第二十條第一款之
偽藥；Theophylline、Nimetazepam、Chlordiazepoxide 均屬藥
品成分，惟該署未曾核准上述三種成分之複方製劑，亦有行政院
衛生署民國九十三年七月二十日衛署藥字第0930321524號函暨所
附藥物許可證查詢資料八張、九十三年十月十八日衛署藥字第09
30038346號函存卷足憑等證據，予以綜合判斷，並比較藥事法修
正前、後之規定，適用最有利上訴人之修正前藥事法第八十三條
第一項規定論處。另審酌上訴人犯罪後態度等一切情狀，於法定
刑內量處其刑，已詳敘其所憑之證據及認定之理由，並指駁說明
上訴人以第一審量刑太重為由提起上訴應無理由，駁回其在第二
審之上訴，所為論斷，均有卷存證據資料可資覆按，從形式上觀
察，原判決此部分並無違背法令情形。按藥事法第八十三條第一
項之「明知為禁藥而運送」，並不以運送他人所有或持有之禁藥
為限，即為自己運送者，亦包括在內。故不論運送人係為他人運
送或為自己運送，均應成立運送禁藥之罪。上訴意旨指原判決有
適用法則不當之違法，乃出於明顯之誤會，其持憑上開理由據以
提起上訴，自非適法。本件上訴違背法律上之程式，應予駁回。
據上論結，應依刑事訴訟法第三百九十五條前段，判決如主文。
中　　華　　民　　國　九十六　年　 十二　 月　　六　　日
                      最高法院刑事第一庭
                          審判長法官  董　明　霈
                                法官  林　茂　雄
                                法官  張　祺　祥
                                法官  呂　永　福
                                法官  何　菁　莪
      本件正本證明與原本無異
                                      書  記  官
中　　華　　民　　國　九十六　年　 十二 　月　 十二 　日
                                                      V
